Inventaris van de archieven van het Nederlandse Gezantschap / Nederlandse Ambassade in België (en Luxemburg), 1839-1954 (1961), 1924-1954
Nationaal Archief, Den Haag
- Archiefblok 1839-1890, A.
  - Algemeen., A.1
    - Ingekomen en minuten van uitgegane stukken., 1 januari 1845-1890 december 31.; 12-114; 103 pakken
      - 1880 januari-april., 88
      - 1880 mei-augustus., 89
      - 1880 september-december., 90
      - 1881 januari-april., 91
      - 1881 mei-augustus., 92
      - 1881 september-december., 93
      - 1882 januari-april., 94
      - 1882 mei-augustus., 95
      - 1882 september-december., 96
      - 1883 januari-april., 97
      - 1883 mei-augustus., 98
      - 1883 september-december., 99
      - 1884 januari-april., 100
      - 1884 mei-augustus., 101
      - 1884 september-december., 102
      - 1885 januari-juni., 103
      - 1885 juli-december., 104
      - 1886 januari-juni., 105
      - 1886 juli-december., 106
      - 1887 januari-juni., 107
      - 1887 juli-december., 108
      - 1888 januari-juni., 109
      - 1888 juli-december., 110
      - 1889 januari-juni., 111
      - 1889 juli-december., 112
      - 1890 januari-juni., 113
      - 1890 juli-december., 114
    - Minuten van politieke berichten verzonden aan het Nederlands Departement van Buitenlandse Zaken, met enkele ingekomen stukken., 1848-1877.; 115-124; 10 pakken
      Sedert 1848 hebben de gezanten de politieke berichten aan de minister van Buitenlandse Zaken afzonderlijk geborgen, hoewel deze het volgnummer dragen van de gewone briefwisseling.
      Bij verschillende minuten ligt het ingekomen stuk waarvan in de minuut sprake is. De verzameling wordt steeds kleiner, zodat over 1877 slechts 2 stukken aanwezig zijn en daarna geheel verdwijnt.
      - 1848-1849, 115
      - 1850-1851, 116
      - 1852-1853, 117
      - 1854, 118
      - 1855-1856, 119
      - 1857-1859, 120
      - 1860-1862, 121
      - 1863-1866, 122
      - 1867-1870, 123
      - 1871-1877, 124
    - Register van afschriften van en uittreksels uit brieven verzonden aan het Departement van Buitenlandse Zaken te 's-Gravenhage., 1839-1851, 1875-1877.; 125-134; 10 delen
      - 1839 oktober 20-1840 juli 23., 125
      - 1840 juli 24-1841 oktober 21., 126
      - 1841 oktober 22-1842 oktober 11., 127
      - 1843 januari-december., 128
      - 1844 januari 1-oktober 12., 129
      - 1844 oktober 13-december 29., 130
      - 1845 januari 1-november 3., 131
      - 1845 november 5-1847 juni 25., 132
      - 1847 juni 25-1851 december 31., 133
      - 1875 januari 27-1877 maart 2., 134
    - Register van afschriften van en uittreksels uit brieven verzonden aan het Belgisch Departement van Buitenlandse Zaken te Brussel., 26 oktober 1839-1842 december 10.; 135; 1 deel
    - Agenda's van ingekomen en uitgegane brieven., Mei 1844-1890 januari 1.; 136-155; 7 pakken en 13 delen
      Niet alle aanwezige brieven zijn geagendeerd.
      - mei 1844-1845 december, 136; 1 pak
      - 1846, 137; 1 pak
      - 1847, 138; 1 pak
      - 1848-1849, 139; 1 pak
      - 1850-1851, 140; 1 deel
      - 1852-1857, 141; 10 delen in 1 pak
      - 1858-1865, 142; 10 delen in 1 pak
      - 1866-1874, 143; 8 delen in 1 pak
      - 1875, 144; 1 deel
      - 1876, 145; 1 deel
      - 1877, 146; 1 deel
      - 1878, 147; 1 deel
      - 1879, 148; 1 deel
      - 1880, 149; 1 deel
      - 1881, 150; 1 deel
      - 1882, 151; 1 deel
      - 1883, 152; 1 deel
      - 1884, 153; 1 deel
      - 1885-1887 oktober 15., 154; 1 deel
      - 17 oktober 1887-1890 januari 1., 155; 1 deel
    - Index op de agenda's., 1848-1849.; 156; 1 deel
    - Klappers op de agenda's, 1850-1889.; 157-167; 11 delen
      - 1850-1856, 157
      - 1857-1858, 158
      - 1859-1862, 159
      - 1863-1867, 160
      - 1868-1872, 161
      - 1873-1874, 162
      - 1875-1878, 163
      - 1879-1881, 164
      - 1882-1884, 165
      - 1885-1887, 166
      - 1888-1889, 167
  - Dossiers en bundels betreffende bijzondere onderwerpen., A.2
    De gezanten hebben van verschillende onderwerpen de stukken niet in de gewone briefwisseling geborgen, doch afzonderlijk bewaard, zodat de navolgende dossiers of bundels zijn gevormd. Deze correspondentie is dikwijls aangevuld met couranten, kamerstukken, brochures en verdere gedrukte stukken.
    - Algemene tractaten enz., I.
      - Stukken betreffende het sluiten van het tractaat van 5 november 1842 tot aanvulling van het tractaat van scheiding van 19 april 1839 tussen Nederland en België gesloten., 1839-1843.; 168; 1 pak
        De stukken over 1839-1842 zijn overgenomen uit de aanwinsten 1913. (papieren Falck nr. 115).
      - Verzameling van Staatsbladen, couranten enz. houdende tractaten, wetten, overeenkomsten enz., 1843-1871.; 169; 1 pak
    - Handel, scheepvaart, spoorwegen enz., II.
      - Stukken betreffende de handelsbetrekkingen tussen Nederland en België en het sluiten van het desbetreffende tractaat van 29 juli 1846., 1845-1846.; 170; 1 pak
      - Stukken betreffende de totstandkoming en uitvoering van het handelsverdrag tussen Nederland en België van 20 september 1851., 1850-1852.; 171; 1 pak
        Hierbij ook een omslag met stukken betreffende de ingevolge dat verdrag verleende decoraties.
      - Stukken betreffende de opzegging van voornoemd handels-tractaat en het sluiten van een nieuw tractaat van 27 oktober 1857. Met allerlei drukwerken betreffende handel, scheepvaart en nijverheid., 1855-1858.; 172; 1 pak
        Het tractaat van 1857 is door de Staten-Generaal niet goedgekeurd.
      - Stukken betreffende de handelsbetrekkingen tussen Nederland en België., 1858, 1861-1862.; 173; 1 omslag
      - Stukken betreffende de afdoening van Belgische schulden aan Nederland en de verrekening van pensioenen., 1840-1873.; 174-175; 2 pakken
        Hoewel in het begin de stukken betreffende voormelde onderwerpen elk afzonderlijk zijn gehouden, zijn later dikwijls beide onderwerpen in een brief behandeld, zodat splitsing daarvan niet meer mogelijk was.
        Enkele stukken zijn overgenomen uit de aanwinsten 1913 (papieren Falck nr. 116 en nr. 117), en hierbijgevoegd.
        - 1840-1849, 174
          Hierbij lijsten van Nederlandse gepensioneerden in België woonachtig.
        - 1850-1873, 175
      - Stukken betreffende de totstandkoming van het tractaat tot afkoop van de Scheldetol tussen Nederland en België van 12 mei 1863., 1856-1857, 1862-1863.; 176; 1 pak
      - Stukken betreffende wijziging in de tarieven van de Sondtol (1841-1842) en afkoop van deze tol 1856-1857. gedrukt., 177; 1 omslag
      - Stukken betreffende het kanaal van Luik naar Maastricht., 1847-1884.; 178-179; 2 pakken
        - 1847-1857, 178
        - 1858-1884, 179
      - Stukken betreffende een reglement van politie voor de Zuid-Willemsvaart van 1854 (met wijzigingen van 1860), voor de Maas(1861)en voor het Belgisch gedeelte van het kanaal van Luik naar Maastricht., 1845, 1852-1862 en 1865.; 180; 1 pak
      - Stukken betreffende de heffing van scheepvaartrechten op de Maas., 1849-1851.; 181; 1 pak
      - Stukken betreffende de wijziging van het reglement op de Maasvaart van 20 mei 1843, in zake heffing van scheepvaartrechten, de waterlozing der polder van Moerbeke en de uitwatering door de kapitalen dam., 1851-1863.; 182; 1 omslag
      - Stukken betreffende de bevloeiing van België met water uit de Maas en de Zuid-Willemsvaart., 1846-1862.; 183; 1 dossier
        De gezant heeft op de omslag geschreven "conserver ce dossier".
      - Stukken betreffende de aftappingen van de Maas en Zuid-Willemsvaart., 184-187; 4 pakken
        - 1855-1859, 184
        - 1860-1863, 185
        - 1857-1861, 186
          (Gedrukte stukken).
        - 1864-1875, 187
      - Stukken betreffende het bevaren van het kanaal van Terneuzen met stoomboten en de afwatering van de polder van Canisvliet., 1850, 1861-1863.; 188; 1 omslag
      - Stukken betreffende de verbetering van het kanaal van Gent naar Terneuzen en het naasten van de spoor- weg van Antwerpen naar het Hollands Diep met de zijtak van Roozendaal naar Breda., 1870-1887.; 189-190
        Hierbij ook de desbetreffende conventie van 2 september 1874 gewijzigd 31 oktober 1879.
        - 1870-1878, 189
        - 1879-1887, 190
      - Stukken betreffende de afdamming van de Oosterschelde en het Sloe., 1850-1868.; 191; 1 pak
        Hierbij veel afschriften, brochures, couranten enz.
      - Stukken betreffende het loodswezen in België., 1844-1890.; 192; 3 dossiers in 1 pak
        Deze dossiers betreffen:
        1. Het loodswezen in het algemeen. 1844-1845.
        2. Het loodswezen op de Schelde. 1850-1857, 1862, 1872, 1875.
        3. Het loodswezen op de Schelde. 1888-1890.
      - Stukken betreffende het onderzoeken van schepen naar de behoorlijke uitrusting en zeewaardigheid., 1852-1853.; 193; 1 omslag
      - Stukken betreffende de plaatsing van een vuurschip op de Wielingen., 1848.; 194; 1 omslag
      - Stukken betreffende het sluiten der conventie in zake de aanleg van een spoorweg van Antwerpen naar het Hollands Diep van 9 juli 1852., 195; 1 pak
        Hierbij ook verschillende internationale conventies en andere gedrukte stukken over 1848-1852.
      - Stukken betreffende het Nederlands kapitaal in de spoorweg Antwerpen-Gladbach en aankoop der spoorlijnen Roosendaal-Breda en Roosendaal-Moerdijk., 1864-1874, 1878.; 196; 1 pak
      - Stukken betreffende de aanleg van de spoorweg van Maastricht naar Luik., 1853-1856.; 197; 1 omslag
      - Stukken betreffende de overname door de Belgische regering van de spoorweg Lier-Turnhout., 1880-1884.; 198; 1 omslag
      - Stukken betreffende de overname door de Belgische regering van het spoorwegnet behorende aan de "Compagnie des Chemins de fêr des bassins houillers du Hainaut"., 1870-1871.; 199; 1 omslag
      - Stukken betreffende de spoorwegverbindingen tussen België en Luxemburg., 1854-1869.; 200; 1 pak
        Hierbij vele couranten, brochures enz. 1845-1862.
      - Stukken betreffende de heffing door België van transitorechten bij in- en uitvoer., 1842-1861.; 201; 1 omslag
      - Stukken betreffende de heffing in België van rechten op Nederlands gedistilleerd., 1870-1874.; 202; 1 pak
      - Stukken betreffende de sluikhandel op de Nederlands-Belgische grens., 1858-1865.; 203; 1 omslag
      - Stukken betreffende het ontwerpen van plannen tot exploitatie der steenkolenmijnen te Kerkrade, door twee Belgische ingenieurs, 1852-1854.; 203A; 1 omslag
    - Grensscheidingen enz., III.
      - Stukken betreffende de grensregeling bij Clinge en Kieldrecht, Baarle-Nassau en Baarle-Hertog., 1848-1868.; 204; 1 omslag
        Hierbij ook afschriften van stukken van 1845-1848.
      - Stukken betreffende de rectificatie der grenslijn in de gemeenschappelijke Maas., 1853-1865.; 205; 1 pak
      - Stukken betreffende het geschil tussen de Polder Bewester Eede in Zeeland c.a. de Belgische watering slippendamme over de onderhoudskosten der Oostsluis op het Zwin., 1850-1853.; 206; 1 omslag
      - Stukken betreffende de verdeling tussen Limburgse en Stamproyerheide 1850-1859., 1869.; 207; 1 omslag
      - Overeenkomsten tussen aan elkander grenzende landen betreffende de regeling der jacht en visserij nabij de grenzen ter voorkoming van grensdelicten, met desbetreffende correspondentie., 1849, 1857, 1864.; 208; 1 omslag
        Aanwezig zijn:
        Een conventie tussen Luxemburg en Pruisen (afschrift) 1849.
        Een conventie tussen België en Luxemburg (concept) 1857.
        Een conventie tussen Frankrijk en Zwitserland (afschrift) 1864.
      - Stukken betreffende het eigendomsrecht der Nederlandse gemeente Putte op de kerk, pastorie en kerkelijke goederen in het Belgisch gehucht Heyrbrant (Erdibrant) onder Capellen., 1860-1868.; 209; 1 pak
    - Internationaal recht., IV.
      - Stukken betreffende de internationale conferentie voor de regeling van oorlogsrechten en gebruiken gehouden te Brussel in het jaar 1874 en plannen tot het houden van een dergelijke conferentie te St. Petersburg., 1874-1876.; 210; 1 pak
        Hierbij bevindt zich ook het archief van de Nederlandse afgevaardigden op die conferentie, met de gedrukte protocollen van het daar verhandelde, ontwerpen enz. enz. 1874, welk archief door de gezant, die medeafgevaardigde was, in zijn archief is gedeponeerd.
      - Stukken betreffende het sluiten van internationale suikerconventies., 1874-1878, 1888-1889.; 211; 1 pak
        Hierbij vroegere gedrukte wetten e.d. 1843-1865.
      - Stukken betreffende conferenties enz. in zake het Congo-vraagstuk., 1884-1891.; 212-214; 3 pakken
        - 1884-1887, 212
          Bovendien hierbij enige desbetreffende brochures van 1882 en 1884.
        - 1888-1890 juni, 213
        - 1890-1891 juli, 214
          Bovendien enkele stukken van 1892 en 1894.
      - Stukken betreffende wederkerige bevoegdheid van Nederlandse, Belgische en Luxemburgse naamloze vennootschappen om in elkanders land als rechtspersoon op te treden., 1856-1858, 1864-1866.; 215; 1 omslag
        Hierbij "Le Moniteur Belge" bevattende de wet "relative à la reciprocité internationale en matière de sociétés anonymes" van 14 maart 1855, met de desbetreffende Belgische kamerstukken (gedrukt). 1855.
    - Militaire zaken., V.
      - Stukken betreffende militieplichten van Nederlanders in België., 1849-1881.; 216; 1 pak
      - Stukken betreffende voorwaarden van indiensttreding bij het Nederlands Indische leger., 1853-1882.; 217; 1 pak
      - Stukken betreffende inlichtingen omtrent militairen van het Nederlands Indisch leger., 1869-1877, 1881-1889.; 218; 1 pak
      - Stukken betreffende de aankoop van vuurwapenen in België voor Atjeh., 1873.; 219; 1 omslag
    - Aangelegenheden betreffende vorstelijke en particuliere personen en ambtenaren., VI.
      - Stukken betreffende de overbrenging van het stoffelijk overschot van Prins Willem Alexander Ernst Casimir van Oranje van de Temple des Augustins te Brussel naar de grafkelder te Delft in 1860, en van zijn grafsteen in 1883 en herstelling der grafsteen van prins Maurits in 1863., 1860, 1863, 1883.; 220; 1 pak
      - Stukken betreffende bezoeken van Nederlandse vorstelijke personen aan het hof van België 1861, 1866, 1870.; 221; 1 omslag
      - Stukken betreffende het overlijden van Z.K.H. prins Willem Nicolaas Alexander Frederik Carel Hendrik van Oranje., 1879.; 222; 1 omslag
      - Alsvoren van Z.K.H. prins Willem Alexander Karel Hendrik Frederik der Nederlanden., 1884.; 223; 1 omslag
      - Stukken betreffende het bezoek van de koning en de koningin der Nederlanden aan België., 1884.; 224; 4 dossiers in 1 pak
      - Stukken betreffende aangelegenheden van particuliere personen., 1842-1898.; 225-226; 28 dossiers in 2 pakken
        Deze dossiers zijn alfabetisch geborgen
        - Eerste pak, 225
          - Huwelijkscontract tussen mr. Ferdinand Sanchez d'Alcantera en madame veuve Coenen de Villers (copie). 9 november 1893., 1
            Deze acte is op verzoek van gravin d'Alcantera door de kanselier F.H. van Stralen in het archief van de gezant gedeponeerd.
          - W. van Ass over opvordering van Brusselse loten van de "credit National" te Brussel. 1892., 2
          - J.Ch. van Audenaerden, Nederlands matroos aan boord van de Erivan, overleden 11 dec. 1893. Nalatenschap 1894-1895., 3
          - Estella Bolle, plaatsing op het conservatoire te Brussel. 1882-1883., 4
          - Dochters van wijlen C.H.A.F. Catenius, pensioen voor de-gewezen kapitein bij het Indische Leger. 1880-1886., 5
          - Eugenie van Eynatten, verpleging van-in België, krankzinnige uit Bergen op Zoom. 1889-1890., 6
          - De familie Gauthier, pretentiën van-op snoeigelden van het bos van Soignies. 1878-1888, 1892., 7
          - J.R.H. Gisser, nalatenschap van-wijlen majoor van het Nederlands Indisch leger. 1889-1890., 8
          - Petronella Agatha 's Gravendijk, terugvordering van de minderjarige-verblijf houdende te Doornik. 1876-1882., 9
          - de Gruijter, nalatenschap -, overleden in België. 1873, 1893., 10
          - Reizen door België van de heer Hulsman, directeur der handelsschool te Amsterdam met zijn leerlingen. 1885, 1888., 11
          - Klachten van Klinkhamer en van Lier, agenten der Nederlanden voor de heffing van de Schelde tol over belastingzaken enz. 1842-1845., 12
          - A.R. Krook van Harpen te Amsterdam aangaande familiewapens enz. 1851-1853., 13
        - Tweede pak, 226
          - J. Lommen, gewezen kandidaat notaris te Tilburg wegens vermeend onrecht hem aangedaan gedurende zijn verblijf in België. 1863-1866, 1876., 14
          - Uitlevering van Bartje Marissen. 1842., 15
          - J.A. Martin, wegens oplichten van Indische gegageerden. 1897., 16
          - Gagement van Gustaaf Menève alias Joskin. 1887-1889., 17
          - Vordering van de familie Nijpels over wachtgeld van wijlen J.P. Nijpels. 1871, 1888., 18
          - Actie tegen E. van Olfen te Mons door zijn personeel over loon e.d. 1887., 19
          - Nalatenschap van A.B. Reins. 1817-1850., 20
          - Beheer der goederen van C. Roeder, sergeant te Batavia door zijn voogd E. Werleman te Scelles. 1893., 21
          - Nalatenschap A. Roovers te Brussel. 1885-1886., 22
          - Verblijf van C. Soetens in België. 1851-1852., 23
          - Vordering van Tijs Swets te Hardinxveld, wegens werken aan de vesting Audenaerde. 1841-1844., 24
          - Onderhoud van het kind van Carolina Wilhelmina Tentije. 1893-1896., 25
          - Pensionen voor de weduwe W.P.A. Tenwinkel alias Le Jenne. 1894., 26
          - Gedrag van J.G. Wenmaekers te Brussel. 1879-1881, 1887, 1889, 1898., 27
          - Verpleging enz. van C.F.H. Wiggers van Kerchem, oudpresident van de Rijksbank op Java in een krankzinnigengesticht in België. 1882-1885., 28
      - Stukken betreffende de medewerking van de gezant tot het terugbekomen bij de kanselarij der beide Nederlandse orden van de decoratiën van overleden gedecoreerden., 1855-1882.; 227; 1 pak
        Vooraan staten van personen waarvan terugvordering der decoratiën is gevraagd.
      - Stukken betreffende Nederlandse consulaten in België., 1870-1890.; 228,229; 1 pak
        - Diversen, 228
          Algemene voorschriften voor consulaire ambtenaren. 1814-1855, 1870-1890.
          Dienststaten voor consulaire ambtenaren. 1878-1886.
          Consultaat-generaal te Antwerpen 1879-1882.
          Vice-consulaat te Antwerpen. 1878-1890.
        - Diversen, 229
          Consulaat te Brussel. 1871-1882.
          Vice-consulaat te Brussel. 1875-1884.
          Vice-consulaat te Brugge. 1870.
          Consulaat te Gent. 1875-1876, 1880-1881.
          Consulaat te Luik. 1870-1872, 1879-1881.
          Consulaat te Oostende. 1882, 1887-1890.
    - Varia., VII.
      - Stukken betreffende de terugvordering van stukken in 1831 op last van de Belgische regering uit het archief van Roermond naar Brussel gevoerd., 1842-1844.; 230; 1 omslag
      - Correspondentie over de verplichting tot het afgeven door de Nederlandse aan de Belgische regering van afschriften van adviezen van de Raad van State van vóór 1830., 1864-1865.; 231; 1 omslag
      - Stukken betreffende inzameling van gelden voor gedenktekenen en tot leniging van nood bij rampen enz., 1877-1894.; 232; 4 dossiers in 1 pak
        1. "Noordpoolexpeditie". Gedenkteken op Nova Zembla. 1877.
        2. Oprichting kinderziekenhuis Sophia-stichting te 's-Gravenhage. 1877-1878.
        3. Krakatau ramp. 1883-1884.
        4. Archief van de Brusselsche commissie van het fonds tot steun aan nabestaanden van in Lombok gesneuvelde militairen. 1894.
        Deze stukken zijn in het gezantschapsarchief gedeponeerd door de kanselier van de gezant F.H. van Stralen, die lid dier commissie was.
      - Stukken betreffende de scheiding en verdeling der verenigde armenfondsen van Castelré en Minderhout, en Baarle-Nassau en Baarle-Hartog., 1863-1872.; 233; 1 omslag
      - Stukken betreffende geschillen tussen Nederland en België over Nederlandse beurzenstichtingen wier zetel van beheer in België was gevestigd. 1863-1870. Met vele couranten, kamerstukken enz. (gedrukt)., 1846, 1862-1870, 1863-1870.; 234; 2 pakken
      - Memoriën betreffende het beheer der kerkhoven van de evangelische kerk te Brussel., 1866 en z.j.; 235; 1 omslag
      - Stukken betreffende de wederoprichting en het herstel der Nederlandse monumenten in de kerk te Waterloo., 1855-1858.; 236; 1 omslag
      - Stukken betreffende de organisatie der banken van lening in België., 1848, 1852-1854.; 237; 1 omslag
      - Stukken betreffende het nemen van gemeenschappelijke maatregelen tegen besmettelijke ziekten., 1873.; 238; 1 omslag
      - Stukken betreffende het viseren van paspoorten., 1849-1855, 1861 en 1871.; 239; 1 omslag
      - Stukken betreffende het sluiten van een conventie met België tot waarborg van letterkundige eigendom., 1855-1859.; 240; 1 omslag
      - Stukken betreffende een geschil tussen de consul-generaal te Antwerpen en de waterschout aldaar, over de gevangenhouding van weggelopen schepelingen van het Nederlands schip "Astroom" onder bevel van kapitein K.A. Tap., 1870-1871.; 241; 1 omslag
- Archiefblok (1855) 1890-1940 (1944), B.
  - STUKKEN VAN ALGEMENE AARD, B.1
    - Agenda's, 1890-1914.; 242-273; 1 pak en 31 delen
      - 1890-1891, 242
      - 1892-1893, 243
      - 1894-1895, 244
      - 1896-1897, 245
      - 1898-1899, 246
      - 1900-1901, 247
      - 1902-1903, 248
      - 1904-1905, 249
      - 1906-1907, 250
      - 1908-1909, 251
      - 1910-1914, 252
      - 1920, 253
      - 1921, 254
      - 1922, 255
      - 1923, 256
      - 1924, 257
      - 1925, 258
      - 1926, 259
      - 1927, 260
      - 1928, 261
      - 1929, 262
      - 1930, 263
      - 1931, 264
      - 1932, 265
      - 1933, 266
      - 1934, 267
      - 1935, 268
      - 1936, 269
      - 1937, 270
      - 1938, 271
      - 1939, 272
      - 1940, 273
    - Agenda's van de handelsafdeling, 1918-1940.; 274-295; 22 delen
      - 1918-1920, 274
      - 1920-1921, 275
      - 1922, 276
      - 1923, 277
      - 1924, 278
      - 1925, 279
      - 1926, 280
      - 1927, 281
      - 1928, 282
      - 1929, 283
      - 1930, 284
      - 1931, 285
      - 1932, 286
      - 1933, 287
      - 1934, 288
      - 1935, 289
      - 1936, 290
      - 1937, 291
      - 1938, 292
      - 1939, (1-1127), 293
      - 1939, (1128-1501), 294
      - 1940, 295
    - Privé-agenda van W. Ridder Huyssen van Kattendijke, 1918.; 296; 1 omslag
    - Agenda Luxemburgse zaken, 1891-1896.; 297; 1 deel
    - Agenda belangenbehartiging Verenigd Koninkrijk, 1917.; 298; 1 pak
    - Alfabetische klappers op de agenda's, 1890-1914.; 299-308; 10 delen
      - 1890-1891, 299
      - 1894-1895, 300
      - 1896-1897, 301
      - 1900-1901, 302
      - 1902-1903, 303
      - 1904-1905, 304
      - 1906-1907, 305
      - 1908-1909, 306
      - 1910-1912, 307
      - 1913-1914, 308
    - Alfabetische klappers op de agenda van de gezantschapsraad, 1915-1919.; 309-313; 5 delen
      - 1915, 309
      - 1916, 310
      - 1917, 311
      - 1918, 312
      - 1919, 313
    - Alfabetische klapper op de agenda belangenbehartiging Verenigd Koninkrijk, 1917.; 314; 1 deel
    - Ingekomen en minuten van uitgaande stukken, 1891-1914.; 315-362; 48 pakken
      - 1891, jan.-jun., 315
      - 1891, jul.-dec., 316
      - 1892, jan.-jun., 317
      - 1892, jul.-sep., 318
      - 1892, okt.-dec., 319
      - 1893, jan.-jun., 320
      - 1893, jul.-dec., 321
      - 1894, jan.-apr., 322
      - 1894, mei-aug., 323
      - 1894, sep.-dec., 324
      - 1895, jan.-apr., 325
      - 1895, mei -sep., 326
      - 1895, okt.-dec., 327
      - 1896, jan.-jun., 328
      - 1896, jul.-dec., 329
      - 1897, jan.-jun., 330
      - 1897, jul.-sep., 331
      - 1897, okt.-dec., 332
      - 1898, jan.-jun., 333
      - 1898, jul.-dec., 334
      - 1899, jan.-jun., 335
      - 1899, jul.-dec., 336
      - 1900, jan.-jun., 337
      - 1900, jul.-dec., 338